【裁判字號】    98,聲,5153
【裁判日期】    981118
【裁判案由】    聲明疑義
【裁判全文】
臺灣臺中地方法院刑事裁定              98年度聲字第5153號
聲明疑義人
即  受刑人  甲○○
                    （現於臺灣臺中監獄執行中）
上列聲明疑義人即受刑人因毒品危害防制條例案件，對本院民國
88年9 月8 日88年度訴字第1185號刑事判決，聲明疑義，本院裁
定如下：
    主  文
聲明疑義駁回。
    理  由
一、本件聲明疑義意旨如附件聲明疑義狀所載。
二、按當事人對於有罪裁判之文義有疑義者，得向諭知該裁判之
    法院聲明疑義；法院應就疑義或異議之聲明裁定之，刑事訴
    訟法第483 條及第486 條分別定有明文。所謂「諭知該裁判
    之法院」，係指諭知科刑判決即具體宣示主刑、從刑之法院
    而言，而所謂「對於有罪裁判之文義有疑義者」，係指對於
    科刑判決主文有疑義而言，至對於判決之理由，則不許聲明
    疑義，蓋科刑判決確定後，檢察官應依判決主文而為執行，
    倘主文之意義明瞭，僅該主文與理由之關係間發生疑義，並
    不影響刑之執行，自無請求法院予以解釋之必要（最高法院
    73年度臺抗字第234 號裁定、75年度臺抗字第162 號裁定、
    82年度臺抗字第498 號裁定、83年度臺抗字第80號裁定意旨
    參照）。
三、經查：本件聲明疑義人甲○○因販賣第一級毒品案件，經本
    院於民國88年9 月8 日以88年度訴字第1185號判決，並經臺
    灣高等法院臺中分院於89年1 月18日以88年度上訴字第2197
    號判決及最高法院於89年3 月23日判決上訴駁回確定等情，
    有臺灣高等法院被告前案紀錄表1 份在卷可稽。而本院88年
    度訴字第1185號判決主文為「甲○○連續販賣第一級毒品，
    處有期徒刑玖年，褫奪公權陸年。扣案之高速粉碎機壹台、
    磅秤壹台及分裝夾鏈袋參袋，均沒收；販賣毒品所得新臺幣
    伍拾萬元沒收之，如全部或一部不能沒收時，以其財產抵償
    之。」，有本院88年度訴字第1185號刑事判決1 份附卷可憑
    ，是該判決之主文文義明瞭，檢察官依判決主文而為執行，
    並無疑義，且細觀本件聲明疑義意旨所載之理由，可知聲明
    疑義人所提之事由，均非對於本院88年度訴字第1185號刑事
    判決之主文有何疑義，反皆係針對該判決之理由及所認定之
    之事實有所爭執及疑義，核非本件聲明疑義案件所得審酌處
    理，應由聲明疑義人另行依聲請再審或非常上訴之法律途徑
    尋求救濟，而非以聲明疑義之方式為之，併此敘明。綜上所
    述，本件聲明疑義於法未合，其聲明疑義為無理由，應予駁
    回。
四、應依刑事訴訟法第486條，裁定如主文。
中    華    民    國    98    年    11    月    18    日
                  刑事第十七庭  法  官  陳玉聰
以上正本證明與原本無異。
如不服本裁定，應於送達後5 日內，向本院提出抗告狀。
                                書記官  王崑煜
中    華    民    國    98    年    11    月    18    日


司法院資訊處製作；財團法人民間司法改革基金會備份。
